# 请教各位，购买银行股权而购入的不良资产怎么进行会计处理

提问人：海洋太子 时间：2020-04-21 13:16:50
购买某农村信用社股权，要求必须购买不良资产，应该怎么进行账务处理。

回答人：chenyiwei
如果确实承接了不良资产所有权上的风险和报酬的，则按其公允价值（预计可收回金额的折现值）确认为相应的金融资产（可能为零）。收购对价超出该不良资产公允价值的差额部分并入对该农信社的股权投资的成本中。
如果预计可守护金额为零的，则不良资产收购款全部并入对该农信社的投资成本。后续实际从不良资产收回款项时，首先冲减其成本，成本冲减至零后继续收到的款项确认为投资收益。